【裁判字號】    98,訴,2806
【裁判日期】    980925
【裁判案由】    公共危險
【裁判全文】
臺灣板橋地方法院刑事判決              98年度訴字第2806號
公  訴  人  臺灣板橋地方法院檢察署檢察官
被      告  甲○○原名陳鵬仁.
                    國民
                    （現在臺灣臺北監獄臺北分監執行中）
上列被告因公共危險案件，經檢察官提起公訴（98年度偵字第14
885 號），被告於準備程序中就被訴事實為有罪之陳述，經本院
合議庭裁定由受命法官獨任進行簡式審判程序，並判決如下：
    主      文
甲○○放火燒燬他人所有之自用小客車，致生公共危險，累犯，
處有期徒刑壹年壹月，扣案之打火機壹個沒收之。
    事      實
一、甲○○前於民國97年間，因竊盜及傷害案件，經本院以97年
    度訴字第1379號判處有期徒刑4 月、4 月，應執行有期徒刑
    6 月確定，甫於97年9 月2 日縮刑期滿，翌日因徒刑執行完
    畢出監。詎猶不知悔改，復於98年5 月10日凌晨零時許，因
    心情不佳，明知車牌號碼9677-QA 號自用小客車停放於臺北
    縣永和市○○路191 巷5 號前，該車附近另停放多部車輛，
    且緊鄰住家，如放火燒車可能波及附近車輛或延燒住宅，致
    生公共危險，仍持其所有之打火機1 個及裝有汽油之寶特瓶
    1 支，前往上開自用小客車停放處，將寶特瓶中之汽油潑灑
    在該車上，再以打火機點火引燃潑灑於該車之汽油，火勢迅
    速燃燒該車引擎室，使該自用小客車之主要效用因而喪失，
    並致生公共危險。適鄰人李佳凌發現火勢，報警處理，經警
    循線通知甲○○到案說明，始查悉上情，並扣得其所有用以
    縱火之打火機1 個。
二、案經被害人乙○○訴由臺北縣政府警察局永和分局報請臺灣
    板橋地方法院檢察署檢察官偵查起訴。
    理      由
一、本案被告甲○○所犯係死刑、無期徒刑、最輕本刑為3 年以
    上有期徒刑以外之罪，其於準備程序中就前揭被訴事實為有
    罪之陳述，經受命法官告知簡式審判程序之旨，並聽取其與
    公訴人之意見後，本院認無不得或不宜改依簡式審判程序進
    行之情事，依刑事訴訟法第273 條之1 第1 項、第284 條之
    1 規定，裁定本案由受命法官獨任進行簡式審判程序，合先
    敘明。
二、上揭犯罪事實，業據被告於警詢、偵訊及本院審理時供認不
    諱，核與證人即告訴人乙○○於警詢、偵訊、證人李佳凌於
    警詢時證述之情節相符，並有相片10張附卷可稽，另扣有打
    火機1 個可資佐證。另按刑法第175 條第1 項所定放火燒燬
    同法第173 條、第174 條以外之他人所有之物，致生公共危
    險罪，其所謂「公共危險」，只需有發生實害之蓋然性為已
    足，並不以已發生實質損害為必要。本案車牌號碼9677-QA
    號自用小客車，因被告縱火而燒燬之事實，已如前述。又本
    案事發地點附近停放多部車輛，並緊鄰住宅乙情，亦經被告
    於本院審理時供陳甚明，核與證人即告訴人於偵訊時證述之
    情節相符，並有現場相片在卷可查。從而，被告在該處焚燬
    車輛，若稍有不慎或未能及時撲救、控制，實有危及附近人
    、車、建物之危險，客觀上自具有危險性，已致生公共危險
    ，要堪認定。綜上，足徵被告任意性之自白與事實相符，應
    堪採信。本案事證已臻明確，被告犯行堪以認定，應依法論
    科。
三、按刑法第173 條第1 項放火燒燬現有人所在之建築物罪，其
    所謂燒燬，係指火力燃燒，喪失物之效用而言，必須其物喪
    失主要效用，始得謂放火既遂（最高法院76年度臺上字第82
    30號判決參照）。刑法第175 條第1 項所稱之「燒燬」，亦
    應同此解釋。查車牌號碼9677-QA 號自用小客車遭被告放火
    後，引擎已遭燒燬乙節，業據告訴人指訴甚詳，顯見該自用
    小客車之主要效用業已喪失而達燒燬之程度。是核被告所為
    ，係犯刑法第175 條第1 項之放火燒燬他人所有之自用小客
    車罪。又被告前於97年間，因竊盜及傷害案件，經本院以97
    年度訴字第1379號判處有期徒刑4 月、4 月，應執行有期徒
    刑6 月確定，甫於97年9 月2 日縮刑期滿，翌日因徒刑執行
    完畢出監等情，有臺灣高等法院被告前案記錄表在卷可稽。
    則被告受徒刑之執行完畢，5 年以內故意再犯本案有期徒刑
    以上之罪，為累犯，應依刑法第47條第1 項規定加重其刑。
    爰審酌被告僅因心情不佳，恣意縱火燒燬無辜之他人所有之
    自用小客車，無視於公眾及他人生命、身體、財產之安全，
    所生危害至鉅，本應嚴懲；惟念其犯後坦承犯行，態度尚可
    ，另參酌其品行、智識程度等一切情狀，量處如主文所示之
    刑，以資懲儆。至扣案之打火機1 個，為被告所有供本案放
    火犯罪所用之物，業據被告於本院審理時供陳明確，爰依刑
    法第38條第1 項第2 款規定沒收之。至被告用以盛裝汽油之
    寶特瓶1 支業經被告棄置，且未經扣案，本案亦無證據證明
    該寶特瓶尚仍存在，爰不予宣告沒收，附此敘明。
據上論斷，應依刑事訴訟法第273 條之1 第1 項、第299 條第1
項前段，刑法第175條第1項、第47條第1項、第38條第1項第2款
，判決如主文。
本案經檢察官姜麗君到庭執行職務。
中    華    民    國    98    年    9     月    25    日
                  刑事第五庭    法  官  謝梨敏
以上正本證明與原本無異
如不服本判決應於送達後10日內向本院提出上訴狀
                                書記官  翁子婷
中    華    民    國    98    年    9     月    25    日
附錄本判決論罪之法條：
中華民國刑法第175條
放火燒燬前二條以外之他人所有物，致生公共危險者，處1 年以
上7 年以下有期徒刑。
放火燒燬前二條以外之自己所有物，致生公共危險者，處3 年以
下有期徒刑。
失火燒燬前二條以外之物，致生公共危險者，處拘役或3 百元以
下罰金。


司法院資訊處製作；財團法人民間司法改革基金會備份。
